【裁判字號】    99,訴,1645
【裁判日期】    991129
【裁判案由】    強盜等
【裁判全文】
臺灣高雄地方法院刑事判決              99年度訴字第1645號
公  訴  人  臺灣高雄地方法院檢察署檢察官
被      告  陳秀蓁
上列被告因竊盜案件，經檢察官提起公訴（99年度偵字第30376
號），被告於準備程序為有罪之陳述，經裁定依簡式審判程序審
理，本院判決如下：
    主  文
陳秀蓁結夥三人以上攜帶兇器毀越安全設備竊盜，處有期徒刑捌
月。
    事  實
一、陳秀蓁與曾志明（業經提起公訴，另行審理）、潘飛岳（即
    綽號紅龜男子，另案偵辦中）及真實姓名年籍不詳、綽號小
    惠之成年女子（經警另案追查中）等4 人，共同基於意圖為
    自己不法所有之犯意聯絡，結夥三人以上，於民國99年9 月
    14日下午4 時30分許，由陳秀蓁駕駛租來之車牌號碼1861-
    ME號自用小客車，搭載上開3 人一同前往高雄縣六龜鄉○○
    村○○路129 號即陳秀蓁配偶曾宏瑋父親曾正吉所開設之商
    店，曾志明、潘飛岳2 人即下車，由潘飛岳持客觀上足以對
    人之生命、身體產生危險，得作為兇器使用之破壞剪剪斷該
    址餐廳具防閑功能之安全設備窗戶欄杆及鎖頭，自窗戶進入
    屋內並打開房屋後門，而由曾志明、潘飛岳進入該屋，以搬
    運之方式共同竊取大批硬幣、紙鈔、香菸、黃金5 兩6 錢、
    手錶1 只、測量儀器1 臺等物後，再與綽號小惠女子將上開
    物品合力搬上陳秀蓁所駕駛之自用小客車後，載運前開贓物
    至屏東縣三地門鄉馬兒村65號進行分贓，陳秀蓁並因而分得
    新臺幣（下同）3000元。曾志明嗣於99年9 月15日下午8 時
    18分許，在高雄縣茂林鄉大津橋前為警查獲，並在上開自用
    小客車內起出峰香菸1 條、藍未香菸2 條、LD香菸1 條、測
    量儀器1 臺、6300元；陳秀蓁則於99年9 月15日晚間10時45
    分許，在屏東縣三地門鄉馬兒村65號為警查獲，並當場起出
    尊爵香菸（G1）33包、尊爵香菸（G3）26包、尊爵香菸（G6
    ）11包、尊爵香菸（G10 ）17包、白長壽香菸29包、黃長壽
    香煙25包、申易藍星香菸15包、王牌香菸14包、城市香菸6
    包、洛克香菸8 包、大衛杜夫香菸12包、珍硬殼香菸10包、
    水長樂香菸6 包、國王香菸21包、七星風藍香菸10包、都寶
    香菸13包、雲門香菸14包、馬牌香菸23包、金鹿香菸8 包、
    藍星香菸19包、摩爾香菸5 包、布魯斯香菸5 包、福氣香菸
    9 包、MM香菸5 包、好事達香菸4 包、樂迪香菸2 包、好運
    來香菸1 包、仟元紙鈔3 張、伍拾元硬幣198 枚、拾元硬幣
    1 枚、壹元硬幣1 枚、手錶1 只等物。
二、案經曾正吉訴由高雄縣政府警察局六龜分局報告臺灣高雄地
    方法院檢察署檢察官偵查起訴。
    理  由
一、本件被告陳秀蓁所犯係死刑、無期徒刑、最輕本刑為3 年以
    上有期徒刑以外之罪，其於準備程序中就被訴事實為有罪之
    陳述，經法官告知簡式審判程序之旨，並聽取公訴人、被告
    之意見後，認為適宜進行簡式審判程序，是依刑事訴訟法第
    273 條之1 第1 項規定，由本院合議庭裁定進行簡式審判程
    序，合先敘明。
二、上揭事實，業據被告陳秀蓁於本院準備程序及審理中坦承不
    諱，核與證人即被害人曾正吉、共同被告曾志明於警詢及偵
    查中之供述及證述相符（詳警卷第8 至11、30至35頁，偵卷
    第14至18、31至33、49至51頁），並有扣押筆錄、扣押物品
    目錄表、被害人曾正吉出具之贓物認領保管單及查獲時所拍
    攝之相片在卷可稽（詳警卷第45至47、49至53、55至58、60
    至63、68至72頁），足認被告上開自白核與事實相符，本件
    事證明確，被告上開犯行，堪以認定。
三、按直系血親、配偶或同財共居親屬或其他五親等內血親或三
    親等姻親之間，犯刑法第321 條之竊盜罪，須告訴乃論，同
    法第324 條定有明文。查本件被害人曾正吉係被告陳秀蓁配
    偶曾宏瑋之父親，業據被告供承明確及曾正吉證述屬實，渠
    2 人間係2 親等之直系姻親，被害人曾正吉於偵詢時已明確
    表示欲對被告所為本件竊盜犯行提出告訴（詳偵卷第50頁第
    6 、7 行），是就被告本件犯行之追訴條件已臻齊備。
四、按建築物窗戶上之安全欄杆及鎖頭，屬安全設備之一，而刑
    法第321 條第1 項第2 款之毀越門扇安全設備竊盜罪，關於
    「毀越」指毀損與踰越而言，其中毀損門扇安全設備竊盜罪
    ，乃同法第354 條之毀損罪與普通竊盜罪之結合犯；上開毀
    損門扇安全設備，係犯普通竊盜罪之加重情形，已結合於所
    犯加重竊盜之罪質中，自不能於論以加重竊盜罪外，更行論
    以毀損罪（最高法院92年度臺非字第6 號判決可資參照）。
    又同條項第3 款之攜帶兇器竊盜罪，係以行為人攜帶兇器竊
    盜為其加重條件，此所謂之兇器，其種類並無限制，凡客觀
    上足以對人之生命、身體、安全構成威脅，具有危險性之兇
    器均屬之，且祇須行竊時攜帶此種具有危險性之兇器為已足
    ，並不以攜帶之初有行兇之意圖為必要（最高法院79年臺上
    字第5253號判例可資參照）。本案被告等持以剪斷上開窗戶
    上之安全欄杆及鎖頭之破壞剪形狀尖銳，質地堅硬，客觀上
    足對人之生命、身體安全構成威脅，具有危險性，自屬兇器
    。再者，刑法第321 條第1 項第4 款之結夥竊盜罪，係指三
    人以上（含三人），以共同之犯罪意思，共同實施犯罪之行
    為而言，而本件被告係與曾志明、潘飛岳及真實姓名年籍不
    詳、綽號小惠之成年女子等4 人共同實施行竊行為，是屬結
    夥三人以上竊盜。故核被告陳秀蓁所為，係犯刑法第321 條
    第1 項第2 、3 、4 款之加重竊盜罪。被告與曾志明、潘飛
    岳及真實姓名年籍不詳、綽號小惠之成年女子就上開犯行，
    有犯意聯絡及行為分擔，為共同正犯。爰審酌被告正值青壯
    ，身心健全，不思循正當途徑賺取金錢，竟夥同他人破壞安
    全設備進入夫家家人所經營之商店行竊，所竊財物價值不斐
    ，犯後又未將大部分財物返還，實屬不該，惟念及被告犯後
    尚知坦認犯行，態度尚可，並考量被告與其他共犯為本件犯
    行時所居地位、犯罪手段暨對被害人所生損害等一切情狀，
    量處如主文之刑，以資儆懲。至本件竊盜所用之破壞剪1 支
    ，因尚無證據證明為被告或共犯曾志明、潘飛岳或綽號小惠
    之成年女子所有，且未扣案，爰不為沒收之諭知。
據上論斷，應依刑事訴訟法第273 條之1 第1 項、第299 條第1
項前段，刑法第28條、第321 條第1 項第2 款、第3 款、第4 款
，判決如主文。
本案經檢察官張志杰到庭執行職務
中    華    民    國    99    年    11    月    29    日
                  刑事第四庭    法  官  葉文博
以上正本證明與原本無異。
如不服本判決應於收受本判決後10日內向本院提出上訴書狀，並
應敘述具體理由，如未敘述上訴理由者，應於上訴期間屆滿後20
日內補提理由書狀於本院（均須按他造當事人之人數附繕本）「
切勿逕送上級法院」。
中    華    民    國    99    年    11    月    29    日
                                書記官  李柏親
附錄本件判決論罪科刑法條
中華民國刑法第321 條
（加重竊盜罪）
犯竊盜罪而有左列情形之一者，處6 月以上、5 年以下有期徒刑
：
一、於夜間侵入住宅或有人居住之建築物、船艦或隱匿其內而犯
    之者。
二、毀越門扇、牆垣或其他安全設備而犯之者。
三、攜帶兇器而犯之者。
四、結夥三人以上而犯之者。
五、乘火災、水災或其他災害之際而犯之者。
六、在車站或埠頭而犯之者。
前項之未遂犯罰之。

司法院資訊處製作；財團法人民間司法改革基金會備份。
